臺灣嘉義地方法院交通事件裁定　　　　　96年度交聲字第77號
原處分機關　交通部公路總局嘉義區監理所嘉義市監理站
異　議　人　甲○○
上列異議人即受處分人因違反道路交通管理處罰條例案件，對於
交通部公路總局嘉義區監理所嘉義市監理站於民國九十六年三月
十九日所為之處分（原處分案號：嘉監義裁字第裁七六—Ｎ00
000000號），聲明異議，本院裁定如下：
    主  文
異議駁回。
    理  由
一、原處分意旨略以；異議人即受處分人溫峻豪於民國九十六年
    二月九日上午八時四十分許，駕駛車牌號碼5637－EC號自用
    小客車，沿高雄縣旗山鎮○○路由東往西方向前行，行經中
    學路與德昌路口有燈光號誌管制之交岔路口時闖越紅燈。原
    舉發機關因認異議人有闖越紅燈之違規事實，而填製高警交
    字第Ｎ00000000號舉發違反道路交通管理事件通知
    單舉發，嗣異議人於到案日期前向原處分機關即交通部公路
    總局嘉義區監理所嘉義市監理站申訴，經原處分機關調查結
    果仍認異議人有上開違規行為，乃依道路交通管理處罰條例
    第五十三條第一項、第六十三條之規定，於九十六年三月十
    九日以嘉監義裁字第裁七六—Ｎ00000000號裁決書
    ，據以裁處異議人罰鍰新臺幣二千七百元，並記違規點數三
    點之處分等語。
二、異議人則以：因當時中學路為塞車狀態，車速緩慢，伊駕駛
    之車輛壓過停止線時仍是綠燈，隨後始變成紅燈，因伊前方
    有一大型砂石車，且員警取締距離較遠，及員警值勤所在點
    之視線死角，種種因素致員警誤判其闖紅燈，伊實際上並無
    違規闖越紅燈等語聲明異議。
三、按汽車駕駛人，行經有燈光號誌管制之交岔路口闖紅燈者，
    處新臺幣一千八百元以上五千四百元以下罰鍰；並記違規點
    數三點，道路交通管理處罰條例第五十三條第一項及第六十
    三條第一項第三款分別定有明文。次按執行交通勤務警員舉
    發違反道路交通管理處罰條例所列之違規事實，本質上為行
    政處分，係公務員基於職務上之權力，依法就特定之具體事
    件所為之具有公法上效果之單方面行政行為，基於公務員為
    公法上行為具有公信力之原則，該行政處分行為當可被推定
    為真正，此乃行政法上之基本原理原則，並本於此公信原則
    ，使執行員警得當機處分，以達其維護交通秩序、安全之行
    政目的。
四、查異議人於九十六年二月九日上午八時四十分許，在高雄縣
    旗山鎮○○路與德昌路口，經高雄縣政府警察局旗山分局員
    警以駕車行經有燈光號誌管制之交岔路口時闖紅燈為由舉發
    ，原處分機關以相同事實及理由，依道路交通管理處罰條例
    第五十三條第一項規定，裁處異議人罰鍰二千七百元，並依
    同條例第六十三條第一項第三款規定記違規點數三點等情，
    為異議人於異議狀陳明在卷，並有舉發違反道路交通管理事
    件通知單、裁決書在卷可佐，自堪認定。異議人雖以前詞置
    辯，惟查：
（一）異議人雖於本院陳稱：伊未闖紅燈，當時時速約二、三十
      公里，開過停止線時仍是綠燈，約開過停止線五公尺左右
      才變紅燈，伊沒有注意何時變成黃燈云云。惟上揭中學路
      由東往西行向，於德昌路口綠燈時間為四十秒、黃燈時間
      為三秒、紅燈時間為十五秒，有高雄縣警察局旗山分局九
      十六年五月二十四日高縣旗警交字第0960005957號函文在
      卷可稽，依上揭秒數及異議人前稱對其較有利之時速二十
      公里計算，異議人一秒約可前行五點五公尺（20000 公尺
      ÷60分÷60秒＝5.5）， 是若以異議人所稱約過停止線五
      公尺左右始變為紅燈計算，其駕車自過停止線至往前五公
      尺僅需不到一秒時間，又豈會在此不到一秒時間內即由綠
      燈變為紅燈？是異議人所稱未闖越紅燈一節，實啟人疑竇
      。
（二）再證人即該時舉發之員警乙○○到庭證稱：當天我和同事
      一起值勤，所站位置視線清楚，該時間已過學生早上上學
      時間，車流量還好，攔檢異議人時並無塞車現象，異議人
      在砂石車的很後面，我們看到異議人時，他前方並沒有緊
      鄰其他車子，他的號誌已經是紅燈了，就看到他慢慢的闖
      過來，我們還站在路邊比較外面，就覺得說我們已經站的
      那麼明顯，異議人還闖紅燈，攔下他後他說在找醫院沒注
      意號誌，並沒有說有被砂石車擋到等語，復參酌上揭高雄
      縣警察局旗山分局函覆現場照片及現場圖，員警站立之位
      置可清楚看見異議人行向上方號誌及對向號誌，也可清楚
      看見異議人車輛行進情況，並無視線遮蔽情形，另上開路
      口寬度二十六公尺，員警值勤位置距離異議人行向之中學
      路停止線為六十八公尺，距異議人過完該路口距離為四十
      二公尺等情，有上揭函文所附之現場圖、現場照片四幀可
      佐；是以證人所處位置視線及視野良好，並無遮蔽致影響
      紅綠燈判讀，且依卷附現場照片顯示，員警值勤站立位置
      距離上開異議人違規路口，亦在一般視力範圍內，仍可清
      楚看見號誌情形與車輛行進狀況，殊無有何誤認情狀；又
      上開證人與異議人素不相識、又無怨隙，應無故意攀誣可
      能，其所為證詞應堪採信。何況警員執行公務時，本身即
      受有行政懲處責任之監督，且其到庭具結作證，更係以刑
      事責任擔保其證言之真實性，故上開證述內容，以及其所
      記錄舉發之本件違規事實，經核應無不可採信之處。綜上
      ，衡諸證人證詞與異議人陳述之瑕疵程度、及前揭證人證
      述、書證等證明力，異議人於前述時、地，駕車行經設有
      燈光號誌管制設施之交岔路口時，有闖紅燈之違規行為，
      應可認定。
五、綜上所述，異議人於前述時、地違規闖紅燈之事實既可認定
    。原處分機關依道路交通管理處罰條例第五十三條第一項、
    第六十三條第一項第三款規定，裁處異議人罰鍰新臺幣二千
    七百元，並記違規點數三點，於法並無不合。異議人猶執前
    詞，指摘原處分違法，為無理由，應予駁回。
六、據上論斷，應依道路交通案件處理辦法第十九條，裁定如主
    文。
中　　華　　民　　國　　96　　年　　6 　　月　　27　　日
                  交通法庭法　官　黃琴媛
上列正本證明與原本無異。
如不服本裁定，應於裁定送達後5日內向本院提出抗告狀（應附
繕本）。
中　　華　　民　　國　　96　　年　　6 　　月　　27　　日
                          書記官　李彩娥
